臺灣板橋地方法院民事判決　　　　　　　 93年度訴字第893號
原　　　告　甲○○
法定代理人　乙○○
　　　　　　丁○○
被　　　告　庚○○
兼　法　定
代　理　人　己○○
　　　　　　丙○○
上列當事人間請求損害賠償事件，經本院於民國94年3 月15日言
詞辯論終結，判決如下：
    主      文
被告應連帶給付原告新臺幣參拾陸萬柒仟伍佰玖拾捌元。
原告其餘之訴駁回。
訴訟費用由被告連帶負擔百分之二十一，餘由原告負擔。
本判決第一項得假執行。
原告其餘假執行之聲請駁回。
    事實及理由
壹、程序方面：
    按訴狀送達後，原告不得將原訴變更或追加他訴，但得被告
    同意，或擴張、減縮應受判決事項之聲明者，不在此限，民
    事訴訟法第255 條第1 項第2 款、第3 款定有明文。本件原
    告於起訴時，原係請求被告庚○○、己○○二人給付原告新
    臺幣（下同）1,700,000 元，嗣於民國93年6 月29日準備程
    序中，當庭聲明請求被告庚○○、己○○、丙○○三人連帶
    給付原告1,700,000 元，就被告庚○○、己○○二人部分，
    核屬擴張其應受判決事項之聲明（質的擴張），就被告丙○○部分，核屬當事人之追加，且被告丙○○亦表示同意原告
    之追加，有本院93年6 月29日準備程序筆錄可稽；揆諸首揭
    條文規定，原告上開擴張應受判決事項之聲明及追加當事人
    ，核無不合，應予准許，先予敘明。
貳、實體方面：
一、本件原告起訴主張：被告庚○○（79年7 月6 日生）為年滿
    7 歲未滿20歲之未成年人，屬限制行為能力人，被告己○○
    、丙○○則分別為被告庚○○之父、母親，為被告庚○○之
    法定代理人；被告庚○○於92年3 月20日晚間7 時許，在禾
    玉補習班內，因彈弄玩具時不慎傷及鄰座原告之左眼，致原
    告受有左眼眼角膜破裂併外傷性眼前房出血之傷害，經緊急
    次日（3 月21日）施行縫合手術，同年3 月27日出院，旋於
    出院翌日（3 月28日）因左眼眼內炎再度回院門診及住院治
    療，惟因住院治療期間原告視力之回復空間有限，乃於同年
    4 月8 日出院後，同日再轉往新光吳火獅紀念醫院（下稱新
    光醫院）門診，並接受左眼玻璃體切除手術，直至同年4 月
    14 日 始行出院。原告因被告庚○○本件過失侵權行為，所
    受損害如下：
  (一)開刀費用：原告前後進行二次開刀手術，每次費用60,000元
    ，合計120,000 元。
  (二)住院費用：原告住院24日，每日費用2,200 元，合計52,800
    元。
  (三)看護費用：原告住院期間，由原告父、母二人負責看護24日
    ，每人看護費30,000元，合計60,000元。
  (四)伙食費用：原告住院期間，除醫院伙食費外，原告與其父、
    母另行購買飲食開伙，每人伙食費用為6,000 元，合計伙食
    費用18,000元。（按前開(一)、(二)、(三)、(四)所述之費用，原告
    於起訴狀內通稱為「醫療賠償」）
  (五)原告父、母工作損失：原告住院期間，原告父、母因請假及
    訂單延誤，合計受有工作損失150,000元。
  (六)精神慰撫金：原告因被告庚○○本件過失侵權行為，致左眼
    受傷，於三週內須進行二次眼部手術，且醫生告知此項傷害
    會遺留永久之後遺症，有待後續之醫療；原告年僅13歲，即
    須承受此等身心方面之重創，對於其日後工作、人際、婚姻
    等前途，無疑是慘痛的打擊，而原告之父、母亦希望原告能
    享受彩色人生，爰請求賠償原告及其父、母之精神損害慰撫
    金1,300,000 元。（按前開(五)、(六)所述之損害，原告於起訴
    狀內通稱為「精神損害賠償」）
    綜上所述，原告因被告庚○○本件過失侵權行為，所受之損
    害已逾1,700,000 元；爰依侵權行為之法律關係，及民法第
    187 條第1 項前段規定，請求被告連帶給付1,700,000 元，
    並為以供擔保為條件之假執行宣告。
二、被告則以：本件係起因於原告在補習班內，先用補習班座椅
    之彈簧繩彈被告庚○○屁股，被告庚○○覺得彈簧繩很有彈
    性，就叫原告移坐到旁邊的椅子上，並拿起一個長約10公分
    類似劍的玩具，用椅子的彈簧繩將該玩具向上彈，剛好原告
    轉過頭來，玩具才彈到原告左眼，被告庚○○對於原告所受
    本件傷害，固有過失，惟原告先挑逗被告庚○○，引起被告
    庚○○的好奇，原告亦與有過失；又本件事故發生在補習班
    ，補習班也有責任，而補習班有與原告和解，此部份和解金
    額應從總額中扣除；關於醫療費用方面，被告對於原告92年
    3 月20日至3 月27日於長庚醫院住院治療期間之醫療費用並
    無意見，惟92月3 月27日係因原告吵著要回家，而自行要求
    醫師提早辦理出院，以致原告於返家後因不明原因感染細菌
    ，須於3 月28日再度住院治療，往後之療程均在清除細菌感
    染，此部份損害之擴大，應係原告傷口未癒合即自行返家所
    致；再原告於長庚醫院第二次住院期間，已經由藥物控制細
    菌感染，並無另行開刀之必要，原告執意出院轉往新光醫院
    進行開刀手術，顯屬重複醫療，不得請求被告賠償；原告提
    出之醫院單據中關於診斷證書費用部分，應不在得請求之列
    ；至於原告請求之看護費用，被告對於原告住院期間須專人
    看護24日並無爭執，然每日看護費用應不到2,000 元，且僅
    須一人看護即足；原告主張之其餘醫療賠償（包含開刀、住
    院、伙食等費用），應提出單據證明，始得請求被告賠償；
    另關於精神慰撫金方面，本件原告與被告庚○○二人當時僅
    係在一起玩，原告請求之金額實屬過高等語，資為抗辯，並
    聲明求為判決駁回原告之訴。
三、原告主張：被告庚○○於92年3 月20日晚間7 時許，在禾玉
    補習班內，因彈弄玩具時不慎傷及鄰座原告之左眼，致原告
    受有左眼眼角膜破裂併外傷性眼前房出血之傷害，經緊急送
    往長庚醫院住院治療，於次日施行縫合手術，同年3 月27日
    出院，旋於出院翌日（3 月28日）因左眼眼內炎再度回院門
    診及住院治療，嗣於同年4 月8 日出院後，同日再轉往新光
    醫院門診並接受左眼玻璃體切除手術，直至同年4 月14日始
    行出院；被告庚○○於行為時為年滿7 歲未滿20歲之未成年
    人，屬限制行為能力人，被告己○○、丙○○則分別為被告
    庚○○之父、母親，為被告庚○○之法定代理人等事實，業
    據提出與其所述相符之長庚醫院診斷證明書四紙（日期分別
    為92年3 月27日二紙、92年4 月8 日、93年7 月1 日；前三
    者為影本，末者為正本）、新光醫院診斷證明書四紙（日期
    分別為92年4 月14日、92年7 月11日、93年6 月16日、93年
    7 月23日；前三者為影本，末者為正本）等為證，且為被告
    所不爭執，自堪信為真實。
四、按因故意或過失，不法侵害他人之權利者，負損害賠償責任
    ；不法侵害他人之身體或健康者，對於被害人因此增加生活
    上之需要時，應負損害賠償責任；不法侵害他人之身體、健
    康、名譽、自由、信用、隱私、貞操，或不法侵害其他人格
    法益而情節重大者，被害人雖非財產上之損害，亦得請求賠
    償相當之金額；無行為能力人或限制行為能力人，不法侵害
    他人之權利者，以行為時有識別能力為限，與其法定代理人
    連帶負損害賠償責任，民法第184 條第1 項前段、第193 條
    第1 項、第195 條第1 項前段、第187 條第1 項前段分別定
    有明文。本件被告庚○○於行為時已年滿12歲，自屬有識別
    能力，其於前揭時、地彈弄上開長約10公分、狀似劍形之玩
    具時，應注意該玩具於受力彈起時，因彈起速度及本身外形
    所具危險性，可能戳及附近之人而造成傷害結果，竟疏於注
    意，於彈弄該玩具時不慎彈及鄰座之原告左眼，致原告受有
    前述傷害，其行為自屬不法侵害他人之身體權利，原告得依
    前揭條文規定，請求被告庚○○及其法定代理人即被告己○○、丙○○連帶賠償其損害。茲就原告請求之項目及金額，
    逐項審酌如下：
  (一)醫療費用部分（含開刀、住院、診斷證明書等費用）：
  1.經查，本件原告係因被告庚○○過失傷害行為，致受有左眼
    眼角膜破裂併外傷性眼前房出血之傷害，於92年3 月20日送
    往長庚醫院門診住院進行手術治療，同年3 月27日出院，旋
    於翌日因左眼眼內炎再度回院門診及住院治療，於同年4 月
    8 日出院，同日轉往新光醫院門診並接受左眼玻璃體切除手
    術，至同年4 月14日始行出院等事實，已詳前述。經查：
  (1)被告雖辯稱：92月3 月27日係因原告吵著要回家，而自行要
    求醫師提早辦理出院，以致原告於返家後因不明原因感染細
    菌，須於3 月28日再度住院治療，往後之療程均在清除細菌
    感染，此部份損害之擴大，應係原告傷口未癒合即自行返家
    所致云云。惟查，原告否認有於傷口未癒合前即自行提前出
    院之事實，且衡諸眼睛為人體之重要器官，精密而脆弱，一
    旦稍有損傷，患者無不遵循醫師之指示接受治療，務求得於
    醫師之診療下完全康復，鮮有無視於醫師之指示，逕自要求
    提前出院者，此於正值成長發育時期、視力發展攸關重要階
    段之原告尤然，實難想像原告於眼傷住院並接受縫合手術後
    ，竟會甘冒治療尚未完全之風險，即自行要求提前出院返家
    ；況經本院函詢長庚醫院關於原告92年3 月27日出院之原因
    ，該院函覆略以：原告係於92年3 月20日急診住院治療，3
    月21日進行左眼手術，3 月27日出院等語，此有長庚醫院93
    年9 月9 日（93）長庚法字第0772號函文一紙附卷可憑，上
    開函文內容對於原告92年3 月27日出院原因，並無何特別之
    說明，衡諸常情，堪認原告該次出院係依照醫院通常之診療
    程序而為者，難認有何被告所辯「自行提前」出院之情。再
    者，原告係於92年3 月21日接受左眼角膜縫合手術，同年3
    月27日出院，旋於翌日即因左眼眼內炎再度住院治療，其感
    染眼內炎與先前之手術治療期間，兩者時間密接，已足認有
    直接而合理之關聯性，復經本院函詢長庚醫院關於原告92年
    3 月28日第二次住院之原因及與先前眼睛外傷之關聯性，該
    院函覆略以：原告92年3 月28日再住院之原因為左眼眼內炎
    ，而眼內炎之發生原因，乃細菌經由外傷之傷口進入眼球所
    致，與原告同年3 月20日左眼外傷應有關聯等語，此有長庚
    醫院上開函文一紙可稽，益徵原告該次感染眼內炎再度住院
    治療，與其因本件被告庚○○之過失行為所受左眼傷害間，
    確有相當因果關係；抑且，被告亦自承僅係以推測之方式推
    論原告係因傷口未癒合而提前返家，始遭細菌感染眼內炎等
    語（見本院93年10月26日準備程序筆錄第3 頁），自難單憑
    被告片面臆度之詞，遽認其此部分之辯解為真實。從而，原
    告於92年3 月28日因左眼感染眼內炎，再度入長庚醫院住院
    治療，此段期間所需之醫療費用，仍屬原告因被告庚○○
    本件侵權行為所受之損害，原告自得向被告為賠償之請求，
    應無疑義。
  (2)被告復辯稱：原告因眼內炎而於長庚醫院第二次住院期間，
    已經由藥物控制細菌感染，並無另行開刀之必要，原告執意
    於92年4 月8 日出院後轉往新光醫院進行開刀手術，顯屬重
    複醫療，不得請求被告賠償云云。惟查，經本院函詢新光醫
    院關於原告92年4 月8 日接受左眼玻璃體切除手術之目的為
    何、除手術外有無其他方式可達同一醫療目的、手術後原告
    視力恢復情形如何等事項，該院函覆略稱：原告於92年4 月
    8 日前往該醫院初診，當時左眼視力為眼前40公分辨指數（
    小於0.01），左眼玻璃體液呈混濁且視網膜上有膿樣白色沉
    積物，診斷為眼內炎；左眼玻璃體切除術乃針對眼內炎之治
    療，切除混濁之玻璃體可加速視力之恢復，並可使抗生素均
    勻灌注於眼球內，若不進行玻璃體切除術，可進行抗生素玻
    璃體內注射，但視力恢復可能需要數週至數月時間，且若情
    況惡化，仍須接受玻璃體切除術；原告手術後視力恢復良好
    ，92年4 月18日矯正視力0.7 ，92年4 月25日矯正視力1.0
    等語，此有新光醫院93年11月18日（93）新醫醫字第1458號
    函文所附病例摘要紀錄紙一件在卷可稽；依新光醫院上開函
    覆內容，顯見原告轉往新光醫院進行左眼玻璃體體切除手術
    ，對於其眼內炎之治療及視力之恢復，較諸繼續接受單純之
    藥物治療（即抗生素注射），實屬一更為迅速、有效率之治
    療方式；況且，衡諸原告於92年3 月28日因眼內炎前往長庚
    醫院住院治療，至同年4 月8 日止，已接受十餘日之治療，
    然其左眼視力僅恢復至1 公尺前可辨手動、眼前40至50公分
    可分辨指數之程度，此有長庚醫院92年4 月8 日、93年7 月
    1 日診斷證明書、該院前揭93年9 月9 日（93）長庚法字第
    0772號函文各一紙在卷可憑，而原告於92年4 月8 日轉往新
    光醫院接受左眼玻璃體切除術及住院治療，於同年月14日出
    院，其左眼視力於十餘日內之92年4 月25日，即已恢復至矯
    正後1.0 之程度，由上開原告視力恢復之情形以觀，亦明顯
    可見原告轉往新光醫院接受手術後，其左眼視力之恢復確有
    立即而長足之收效，堪認上開手術及後續之住院醫療，均為
    原告本件眼部傷害之治癒所必要。被告固辯稱：原告之眼內
    炎細菌感染可經由藥物控制，無再行開刀之必要云云；然縱
    依被告所辯，令原告持續接受藥物注射，亦不失為治療眼內
    炎之方式之一，惟此種方式較諸直接進行玻璃體切除手術，
    仍有治療期間延長、收效緩慢之缺點，已詳前述，參以原告
    為學齡學童，亟待傷癒後得以早日返校就學，且其日常之經
    驗及學習，均賴雙眼甚深，於此情形下，原告捨須長時間治
    療之藥物注射方式，而選擇有立竿見影效果之手術方式治療
    其眼內炎，實屬必要而合理，被告自不得強令原告僅能選擇
    以藥物注射之方式進行治療；從而，被告辯稱原告前往新光
    醫院進行手術為重複醫療云云，顯無可採甚明。
  (3)至被告另辯稱：原告所提出之醫療費用單據中，關於診斷證
    書費用部分，應不在得請求之列云云。惟查，醫院診斷證明
    書之費用，究其實質仍係診斷費之性質，且被害人須負擔診
    斷證明書之費用，實係因加害人之侵權行為所致，兩者間自
    有相當因果關係，若將該筆費用劃歸被害人自行負擔，非但
    有失公允，亦與損害賠償應填補被害人所受全部損害之原則
    相違，自應認該筆費用仍應由加害人負賠償之責；從而，被
    告辯稱原告不得請求診斷證明書之費用云云，亦無足採。
  (4)綜上所述，本件原告前後二次前往長庚醫院就診及住院治療
    （即92年3 月20日至3 月27日、同年3 月28日至4 月8 日）
    ，以及出院後轉往新光醫院進行手術及住院治療（即92年4
    月8 日至同年4 月14日），期間內所需之必要醫療費用（含
    開刀、住院、診斷證明書費用等），核均屬原告因被告庚○○本件過失侵權行為所受之損害，原告自得請求被告連帶為
    賠償。
  2.原告主張其因被告庚○○本件過失侵權行為，致左眼受傷，
    前後進行二次開刀手術，每次費用60,000元，合計120,000
    元，又住院24日，每日費用2,200 元，合計52,800元，此部
    分之損害總計為172,800元（計算式：120,000 + 52,800 =
    172,800）等語，並提出長庚醫院醫療費用收據六紙（含92
    年3 月27日自費醫療費用、健保醫療費用收據各一紙、92年
    3 月28日健保醫療費用收據一紙、92年4 月8 日自費醫療費
    用、健保醫療費用各一紙、93年7 月1 日費用收據一紙；前
    五紙為影本，末者為正本）、長庚醫院醫療費用明細清單影
    本一紙（日期為92年3 月27日）、長庚醫院醫療費用明細表
    二紙（分別為92年3 月20日至3 月27日、同年3 月28日至4
    月8 日之二段住院期間）、新光醫院醫療費用收據九紙（日
    期分別為92年4 月8 日、92年4 月14日、92年4 月18日、92
    年4 月25日、92年5 月9 日、92年6 月30日、92年7 月11日
    、93年6 月16日、93年7 月23日；前七紙為影本，末二紙為
    正本）、新光醫院費用證明一紙（即92年4 月8 日至4 月14
    日住院期間）等為憑。經查：
  (1)長庚醫院醫療費用部分：原告提出之上開長庚醫院醫療費用
    收據六紙，核其內容，其中92年3 月27日收據二紙所載之自
    費醫療費用及健保醫療費用，合計為34,707元（即1,845 +
    32,862=34,707），92 年3 月28日收據所載之醫療費用為
    937 元（即健保醫療費用787 元+掛號費100元+ 檢驗費50元
    =937元），92年4 月8 日收據二紙內所載之自費醫療費用及
    健保醫療費用，合計為23,815元（即2,175+21,640=23,815
    ），93年7 月1 日收據所載之醫療費用為600 元，總共合計
    長庚醫院之醫療費用部分為60,059元（計算式：34,707+937
    +23,815+600=60,059）。至原告另提出之長庚醫院92年3 月
    27日醫療費用明細清單一紙（金額為29,576元），其內容核
    屬前揭該院92年3 月27日健保醫療費用收據金額扣除原告部
    分負擔金額後之健保給付金額（即32,862－3,286=29,576）
    ，而原告另提出之長庚醫院醫療費用明細表二紙，其內容則
    分別係前揭該院92年3 月27日、92年4 月8 日自費醫療費用
    及健保醫療費用之總額（其中有1 至2 元之誤差，容係金額
    四捨五入之計算所致，仍以正式收據為準）；上開醫療費用
    明細清單、醫療費用明細表等，均僅為前揭收據金額之項目
    清單，自不得更為重複之計算，併予敘明。
  (2)新光醫院醫療費用部分：原告提出之上開新光醫院醫療費用
    收據九紙，核其內容，其中92年4 月8 日門診收據所載之醫
    療費用為634 元（即實繳金額360 元+ 健保給付費用274 元
    =634元），92年4 月14日住院收據所載之醫療費用為15,869
    元（另詳後述）、92年4 月18日門診收據所載之醫療費用為
    1,322.3元（即實繳330元+ 健保給付費用992.3 元=1,322.3
    元；下同），92年4 月25日門診收據所載之醫療費用為724
    元（即310+414=724），92 年5 月9 日門診收據所載之醫療
    費用為962 元（即330+632=962），92 年6 月30日門診收據
    所載之醫療費用為585.7 元（即310+275.7=585.7），92 年
    7 月11日門診收據所載之醫療費用為623 元（即410 +213 =
    623），93 年6 月16日門診收據所載之醫療費用為673 元（
    即410+263 = 673），93 年7 月23日門診收據所載之醫療費
    用為2,150 元；又依原告所提出之新光醫院92年4 月8 日至
    4 月14日住院期間費用證明一紙，該段期間之醫療費用，除
    前揭92年4 月14日收據所載之實繳金額15,869元外，尚有健
    保給付費用38,396元（即健保醫療費用42,663元－部分負擔
    金額4,267 元=38,396 元）；上開新光醫院之醫療費用合計
    為61,939元（計算式：634+15,869+1,322.3+724+962+585.7
    +623+673+2,150+38,396= 61,939）。
  3.綜上所述，本件原告因被告庚○○之過失侵權行為，所受醫
    療費用之損害，其金額為121,998 元（計算式：長庚醫院醫
    療費用60,059元+新光醫療費用61,939元=121,998元）。
  (二)看護費用部分：原告主張其於住院期間，由原告父、母二人
    負責看護24日，每人看護費30,000元，合計被告應連帶賠償
    原告之看護費用損害為60,000元等語；被告對於原告本件因
    傷住院期間，須專人看護24日之事實並無爭執，惟辯稱：原
    告每日看護費用應不到2,000 元，且僅須一人看護即足等情
    。本院審酌原告於受傷時僅為12歲之幼童，尚缺乏完整之自
    我保護及照顧能力，且原告係因左眼受傷住院，並於92年3
    月21日、同年4 月8 日短期內即經歷二次眼部手術，身心疲
    累程度可見一般，其對於日常生活中外界事物之處理、反應
    能力，自亦受有相當之影響，而較雙眼健全時為遲緩；依原
    告傷勢及所接受之醫療過程判斷，應認有其已無法自理生活
    ，而有由專人全日看護之必要，惟其所需之看護人數，仍以
    一人為已足，並無二人同時看護之必要。又關於原告全日看
    護所需費用，經審酌原告前述無法自理生活之程度，及參酌
    臺北縣地區看護人員於是類醫療看護案件之收費標準，本院
    認以每日1,900 元為合理；從而，本件原告於前述24日看護
    期間內，所需之看護費用合計為45,600元（計算式：1,900x
    24= 45,600），此部分之看護費用自屬原告因被告庚○○本
    件過失侵權行為所增加之生活上需要，得請求被告為連帶賠
    償。
  (三)伙食費用部分：原告主張其於住院期間，除醫院伙食費外，
    尚與其父、母另行購買飲食開伙，每人伙食費用為6,000 元
    ，合計伙食費用18,000元等語。惟查，原告此部分之主張，
    為被告所否認，而原告復未能提出任何事證以證明其確有上
    開伙食費用之支出，自難認原告此部分之主張為真實；從而
    ，原告上開伙食費用損害之請求，即屬無據，不應准許。
  (四)原告父、母工作損失部分：原告主張其於住院期間，原告父
    、母因請假及訂單延誤，合計受有工作損失150,000 元等語
    。惟查，原告就其此部分之主張，非但未能舉證以實其說，
    難認原告父、母確受有上開工作損失之損害，況依原告主張
    之內容，此部分受有損害者為原告之父、母，並非原告所受
    損害，原告自不得向被告請求賠償；從而，原告此部分之主
    張，亦屬無據，不能准許。
  (五)精神慰撫金部分：本件原告因被告庚○○之過失行為，致受
    有左眼眼角膜破裂併外傷性眼前房出血、眼內炎等傷害，前
    後須進行二次眼部手術，並造成視覺功能之障礙，原告無端
    橫受此等傷害，其肉體、精神上必感受相當之痛苦，自得依
    民法第195 條第1 項前段、第187 條第1 項前段規定，請求
    被告連帶賠償相當金額之非財產上損害（即精神慰撫金）。
    查原告及被告庚○○均為在學學童，並無工作收入，而被告
    己○○為國中畢業，現於工廠任職，年薪收入約180,000 元
    ，被告丙○○為國中肄業，本身為家庭主婦，偶為他人做手
    工代工，收入不穩定，每月至多數千至一萬元，此為兩造所
    自承，並有被告己○○所提出之90年度至92年度扣繳憑單計
    三紙在卷可按；又原告及被告庚○○名下均無任何不動產、
    車輛、投資等財產，而被告己○○名下有汽車、投資等財產
    ，被告丙○○名下則有房屋、土地各一筆及投資等財產，此
    亦有本院依職權調取之兩造稅務電子閘門財產所得調件明細
    表四份在卷可按。本院審酌：原告於受傷時為年僅12歲之幼
    童，其因被告庚○○之過失行為致眼部受傷，傷勢非輕，短
    期間內即須進行二次手術治療，除手術前後之身心煎熬外，
    尚須忍受復原期間內視力受影響所帶來之不便，以及被告庚○○係於嬉戲間不慎造成原告本件傷害，其過失程度尚非重
    大，併前述兩造之教育程度、現職、薪資所得、名下現有財
    產，及斟酌兩造身份、社會地位、經濟情況等一切情狀，認
    被告應連帶賠償原告之非財產上損害，以200,000 元為相當
    。至原告固另主張被告應連帶賠償原告父、母相當金額之精
    神慰撫金等情；惟查，本件人格法益受侵害者，為原告本人
    ，原告之父、母於法並無得請求精神慰撫金之權利，且依原
    告主張之內容，此部分精神慰撫金之請求權人亦應為原告之
    父、母，尚非原告所得請求；從而，原告此部分之主張，顯
    屬無據，自無從准許。
五、被告另辯稱：本件係起因於原告在補習班內，先用補習班座
    椅之彈簧繩彈被告庚○○屁股，被告庚○○覺得彈簧繩很有
    彈性，才會請原告移坐到旁邊的椅子上，而用椅子的彈簧繩
    彈弄玩具，致傷及原告左眼，原告先挑逗被告庚○○，引起
    被告庚○○的好奇，對於本件傷害，原告亦與有過失云云。
    惟按損害之發生或擴大，被害人與有過失者，法院得減輕賠
    償金額、或免除之，民法第217 條第1 項固有明文，然過失
    相抵之成立要件，須被害人之過失行為與加害人之加害行為
    共同成立同一損害，或損害發生後，因被害人之過失行為，
    致其損害擴大，是必被害人有過失，方有過失相抵原則之適
    用；經查，本件原告於事發前，縱曾以座椅之彈簧繩彈弄被
    告庚○○，然此僅單純屬幼童間相互嬉鬧之行為，與被告庚○○嗣後自行以該座椅彈簧繩彈弄具有危險性之玩具，並於
    彈弄過程中不慎傷及原告左眼之過失行為，兩者實屬截然二
    事，並無任何直接之關聯性，難認原告有何因其過失行為而
    助成本件傷害結果發生之可言，揆諸前開說明，自亦無過失
    相抵原則之適用，甚為顯然；從而，被告辯稱原告對於本件
    損害之發生亦與有過失云云，自無足採。
六、被告復辯稱：本件事故發生於補習班內，補習班也有責任，
    而補習班有與原告和解，此部份和解金額應從總額中扣除等
    情。惟查，本件過失傷害事故之發生地點，固係於原告及被
    告庚○○共同就讀之禾玉補習班內，然該補習班對於被告庚○○本件偶發性之過失傷害行為，何以亦應負損害賠償之責
    任，而與被告之賠償責任間有連帶債務或不真正連帶債務之
    關係，此並未見被告為任何之舉證以實其說；況證人即該補
    習班負責人戊○○亦到庭結證略稱：當時因事情是發生在補
    習班內，補習班認為多少負一些道義上責任，才同意用原告
    妹妹一年補習費56,000元來折抵等語（見本院93年8 月17日
    準備程序筆錄第2 至第3 頁），顯見該補習班於本件事故發
    生後，同意對原告為部分補償，亦僅係基於「道義上」之責
    任，此項補償之金額，自非被告所得主張扣除之列；從而，
    被告辯稱應於賠償金額中扣除補習班和解之金額云云，亦無
    可採甚明。
七、綜上所述，本件原告依侵權行為之法律關係，請求被告連帶
    給付367,598 元（計算式：醫療費用121,998 元+ 增加生活
    上之需要45,600元+ 精神慰撫金200,000 元= 367,598 元）
    ，為有理由，應予准許；原告逾此部分之請求，即屬無據，
    應予駁回。
八、本件事證已臻明確，兩造其餘主張陳述及攻擊防禦方法，經
    審酌與判決結果不生影響，爰不一一論述，亦併予敘明。
九、本件判決所命被告連帶給付之金額，未逾500,000 元，應依
    民事訴訟法第389 條第1 項第5 款規定，就原告勝訴部分依
    職權宣告假執行。至原告敗訴部分，原告所為供擔保請准宣
    告假執行之聲請亦失所附麗，應併予駁回。
十、據上論結，本件原告之訴為一部有理由，一部無理由，依民
    事訴訟法第79條、第85條第2 項、第389 條第1 項第5 款，
    判決如主文。
中　　華　　民　　國　　94　　年　　3 　　月　　29　　日
                  民事第二庭  審判長法  官  林玫君
                                    法  官  鍾啟煌
                                    法　官　劉景宜
以上正本係照原本作成
如對本判決上訴，須於判決送達後20日內向本院提出上訴狀
中　　華　　民　　國　　94　　年　　3 　　月　　29　　日
                              書記官　郭南宏